臺灣嘉義地方法院民事裁定　95年度訴字第24號
聲　請　人　丙○○
相　對　人　甲○○
　　　　　　乙○○
　　　　　　　　　　　　號
　　　　　　丁○○○
上列聲請人因遲誤上訴期間而聲請回復原狀，本院裁定如下：
    主  文
聲請駁回。
聲請程序費用由聲請人負擔。
    理  由
一、按當事人因天災或其他不應歸責於己之事由，遲誤不變期間
    者，於其原因消滅後10日內，得聲請回復原狀；因遲誤上訴
    期間而聲請回復原狀者，應以書狀向為裁判之原法院為之，
    遲誤期間之原因及其消滅時期，應於書狀內表明並釋明之，
    民事訴訟法第164條、第165條，分別定有明文。
二、聲請意旨略以：本件經鈞院判決後，又為裁判內容之更正，
　　聲請人於收受判決及更正判決之裁定後，即著手上訴事宜，
　　因不知判決經裁定更正後，應以何時作為提起上訴之末日，
　　乃向書記官查詢上訴末日，書記官於電話中知告上訴末日係
  　96年7月26日。然聲請人提起上訴後，於96年8月13日收受鈞
  　院駁回上訴之裁定，該裁定並指聲請人應於96年7月12日前
    提起上訴，始知本案書記官有告知上訴末日期間違誤之情，
　　乃致聲請人遲誤上訴期間。核此情形，應非可歸責於聲請人
  　，爰依民事訴訟法第164條、第165條向鈞院聲請回復原狀等
    語。
三、經查，本件第一審判決已於96年6月20日送達聲請人，有送
    達證書在卷可稽，另依法院訴訟當事人在途期間標準之規定
    ，本件在途期間為2日，是依前揭條文及在途期間標準之規
    定，聲請人應於96年7月12日以前提起上訴。惟聲請人延至
    96年7月27日始向本院提起上訴，亦有本院收文戳章蓋於上
    訴狀可憑，則聲請人提起上訴既已逾法定期間，其上訴自應
    予以駁回。至於聲請人雖陳稱：因嗣後另有更正判決之裁定
    ，故不知上訴期間之末日，經書記官告知上訴期間末日為96
    年7月26日，致聲請人遲誤上訴期間云云。然查，訴訟事件
    得否上訴及上訴之不變期間，均係依法律之規定，本院於判
    決後，因原判決案由欄誤載言詞辯論終結之日期，乃依民事
    訴訟法第232條第1項予以裁定更正，然此更正裁定對原判決
    上訴之不變期間，要無影響。況本院更正裁定係於96年6月
    23日送達聲請人，有送達證書在卷足參，縱聲請人誤認上訴
    期間係以更正裁定送達翌日起算，其亦應於96年7月15日前
    提起上訴為是，然竟遲至96年7月27日方提起上訴，顯見遲
    誤上訴期間應係可歸責於聲請人之事由所致，其主張係書記
    官告知有誤云云，尚難憑採，聲請人猶指此係屬民事訴訟法
    第164條第1項所定之「不應歸責於己之事由」，執為聲請回
    復原狀之論據，衡諸前揭說明，自非可採，其聲請回復原狀
    為無理由，應予駁回。
三、依民事訴訟法第95條、第78條，裁定如主文。
中　　華　　民　　國　　96　　年　　9 　　月　　7 　　日
                  民二庭法　官　林中如
以上正本係照原本作成
如對本裁定抗告須於裁定送達後10日內向本院提出抗告狀
中　　華　　民　　國　　96　　年　　9 　　月　　7 　　日
                        書記官　陳湘蓉
